Inventaris van de waterbouwarchieven van de Bouwdienst Rijkswaterstaat (1975) 1990-2005
Nationaal Archief, Den Haag
- Waterstaat, 028
  - Maatregelen, 3.4
    - Het aanleggen en verbeteren van bergingslocaties voor baggerspecie. 1983 -, 170
      - Limburg
        - Voorontwerp depot Limburg milieu effect rapportage (MER), Waterbouwnummer 864 1995-2000
          - Dossiers, 198
            - Afwijkingsrapport 3 1999, 864DOC-037
            - Evaluatierapport (200) 2000, 864DOC-038
            - E-mail aan Meijvogel 2000, 864DOC-039
        - Definitiestudie milieu effect rapportage (MER) bergingslokaties Grensmaas, Waterbouwnummer 1531 1995-2000
          - Dossiers, 407
            - Offerteaanvraag 1999, 1531DOC-001
            - Prospectaanmelding 1999, 1531DOC-002
            - Mail inzet Mul 1999, 1531DOC-003
            - Aanbieding 1999, 1531DOC-004
            - Verslag bespreking Grensmaas van 30 juni 1999 1999, 1531DOC-005
            - Aanbieding (2) definitiestudie MER Grensmaas 1999, 1531DOC-006
            - Aanbieding en protocol 1999, 1531DOC-007
            - Opdrachtaanmelding 1999, 1531DOC-008
            - Discussienotitie strategie MER 1999, 1531DOC-009
            - Verslag telefonisch overleg Offerein 1999, 1531DOC-010
            - Verslag discussiebijeenkomst van 13-10-99 1999, 1531DOC-011
            - Bevestiging telefonisch gemaakte afspraken betreffende fase 1 en consequenties fase 2 1999, 1531DOC-012
            - Discussienota strategie inrichtings MER 1999, 1531DOC-013
            - Hernieuwde opdrachtomschrijving 1999, 1531DOC-014
            - Afwijkingsrapport 1999, 1531DOC-015
            - Commentaar definitief 1999, 1531DOC-016
            - Reactie met gecorrigeerd afwijkingsrapport en opdrachtbeëindiging 1999, 1531DOC-017
            - Definitief rapport aan Maaswerken 1999, 1531DOC-018
            - Verzendbrief klanten oordeels registratie formulier 1999, 1531DOC-019
            - Projectevaluatie 200 1999, 1531DOC-020
        - Inrichtingsschetsen potentiële depots Maas (technisch inhoudelijk dossier), Waterbouwnummer 844 1993-1997
          - Dossiers, 187
            - Werkplan inrichtingsschetsen potentiële depots Zandmaas 1997, P-97001
            - Aanvullende stortnotitie baggerspeciedepots Zandmaas / Maasroute 1997, T-97001
            - Tweede aanvullende stortnotitie baggerspeciedepots Zandmaas / Maasroute 1997, T-97002
            - Natuurontwikkeling door zand- en kleiwinning in de Hedelse Bovenwaarden 1993, T-97003
            - Deelnota landschap trajectnota milieu effect rapportage (MER) Zandmaas / Maasroute 1997, T-97004
            - Wateratlaskaart Limburgse Maas 1996, T-97005
            - Knipselkrant de Maaswerken 13 november 1997 1997, T-97006
            - Gespreksnotitie Berging niet-vermarktbaar materiaal 1997, T-97007
            - TN/MER Zandmaas / Maasroute - achtergronddocument depot verontreinigde weerdgrond en baggerspecie 1997, T-97008
            - Maasdal Well-Bergen - ontwikkelingsstudie 1996, T-97009
            - Kaart Asseltse Plassen 1996, T-97010
            - Kaart peilingen Bergsche Heide / Reijnderslooi 1996, T-97011
            - Kaarten Maas-overzicht inbegrepen 1996, T-97012
            - Kaarten 4 t/m 8 RBO/RBN gebieden en Maaswaarden 1996, T-97013
            - Kaarten 4 t/m 8 bestaande Waarden in huidige situatie 1996, T-97014
            - Kaarten 4 t/m 8 overstromingsbegrenzingenkaart van de Maas; herhalingstijd 1/1250 jaar 1996, T-97015
            - Kaart integratie ontwerpvisie Zandmaas / Maasroute en beheersvisie Maas 1996, T-97016
            - 3 tekeningen 1996, T-97017
            - Kaartbijlage Maas op koers II - toelichting 1996, T-97018
            - Luchtfoto's Marschveld, Geisterveld, Bovenwaarden 1996, T-97019
            - Kaartblad 16 – alternatief 2 1996, T-97020
            - Beslissingsondersteunend systeem (BOS) op baggerspecie 1996, T-97021
            - Lokatiekeuze baggerspeciedepots Zandmaas / Maasroute 1996, T-97022
            - Zandmaas, het landschap van de Zandmaas 1995, T-97023
            - Verkenning van natuurontwikkelingsopties Noordelijke Maasvallei, achtergrondrapport fase 1 1994, T-97024
            - Inventarisatie opslagmogelijkheden van delfstoffen uit de Zandmaas 1995, T-97025
          - Dossiers, 188
            - Heroverweging voorselectie depotlokaties 1997, T-97026
            - Kaart Aqua Terra Maasplassen overzichtskaart 1997, T-97027
          - Dossiers, 189
            - Kaart Maasplassen magazine 'De grindmeren van Midden-Limburg' 1997, T-97028
            - Kaart overzicht trajectindeling Zandmaas, inclusief stuwpanden 1997, T-97029
            - Kaart overzicht lokaties 36 depots, exacte situering 1997, T-97030
            - Kaart peilingen Bovenwaard, rivierkaart 1997, T-97031
            - Hydrologische systeemkaart van Noord- en Midden-Limburg 1997, T-97032
            - Kaart overzicht plassen en volume onder stuwpeil, inclusief sluizen en stuwen 1997, T-97033
            - 5 tekeningen, depotvarianten met uitzondering van Kraaijenbergse plassen en Oolerplas 1997, T-97034
            - Opmerkingen naar aanleiding van veldbezoek 1997, T-97035
            - Kaartmateriaal gebruikt bij veldbezoek 1997, T-97036
            - Depotcontouren Lus van Linne, Bovenwaarden, Koornwaard, Asseltse plassen, Reijnderslooi 1997, T-97037
            - Knipselkrant De Maaswerken van 8 december 1997 1997, T-97038
            - Peilingen 1997, T-97039 a t/m h
            - 2 kaarten met concessiecontouren Kraaijenbergse plassen 1997, T-98001
        - Bergingslokatie Grensmaas, Waterbouwnummer 1387 1998-2001
          - Dossiers, 368; omslag
            - Voortgangsrapport periode februari 1999, met inventarislijst 1999, 1387DOC-010
            - Uitvoeringsplan aspecten bergingslokaties 1999, 1387DOC-011
            - Voortgangsrapportage periode 3/4 van 1999 1999, 1387DOC-012
            - Voortgangssrapportage periode 5/6 van 1999 1999, 1387DOC-013
            - Afwijkingsrapport 1 1999, 1387DOC-014
            - Voortgangsrapportage periode 7 van 1999 1999, 1387DOC-015
            - Memo stand van zaken 1999, 1387DOC-016
            - Voortgangsrapportage periode 8, 9 en 10 van 1999 1999, 1387DOC-017
            - Afwijkingsrapport 2 + capaciteitsbudgettering 1999, 1387DOC-018
            - Voortgangsrapportage 1, 2 en 3 van 2000 1999, 1387DOC-019
            - Afwijkingsrapport 3 2000, 1387DOC-020
            - Voortgangsrapportage periode 4-11 van 2000 2000, 1387DOC-021
            - Evaluatie rapport opdrachtrealisatie 2000, 1387DOC-022
            - Afronding opdracht 2000, 1387DOC-023
            - Voortgangsrapport periode februari 1999 1999, 1387DOC-010
            - Uitvoeringsplan aspecten bergingslokaties 1999, 1387DOC-011
            - Voortgangsrapportage periode 3/4 van 1999 1999, 1387DOC-012
            - Voortgangssrapportage periode 5/6 van 1999 1999, 1387DOC-013
            - Afwijkingsrapport 1 1999, 1387DOC-014
            - Voortgangsrapportage periode 7 van 1999 1999, 1387DOC-015
            - Memo stand van zaken 1999, 1387DOC-016
            - Voortgangsrapportage periode 8, 9 en 10 van 1999 1999, 1387DOC-017
            - Afwijkingsrapport 2 + capaciteitsbudgettering 1999, 1387DOC-018
            - Voortgangsrapportage 1, 2 en 3 van 2000 1999, 1387DOC-019
            - Afwijkingsrapport 3 2000, 1387DOC-020
            - Voortgangsrapportage periode 4-11 van 2000 2000, 1387DOC-021
            - Evaluatie rapport opdrachtrealisatie 2000, 1387DOC-022
            - Afronding opdracht 2000, 1387DOC-023
        - Aanvullend onderzoek Molengreend met betrekking tot milieu effect rapportage (MER), Waterbouwnummer 1414 1997-2000
          - Dossiers, 380
            - Aanbieding, met inventarislijst 1998, 1414DOC-001
            - Inrichtings-milieu effect rapportage, deelnota 6: verspreiding van verontreinigingen 1997, 1414DOC-002
            - Definitieve aanbieding offerte: geohydrologische controle Molengreend 1998, 1414DOC-003
            - Afwijkingsrapport 1 1998, 1414DOC-004
            - Toetsing kostennota aanvullende werkzaamheden 1999, 1414DOC-005
            - Aanbieding eindrapport "aanvullende berekeningen Molengreend na hercalibratie" 1999, 1414DOC-006
            - Aanbieding Meerwerk aanvullend onderzoek Molengreend 1999, 1414DOC-007
            - Afwijkingsrapport 2 1999, 1414DOC-008
            - Aanpassingen ramingen 1999, 1414DOC-009
            - Rapport "Ramingen van inrichtingsalternatieven" 1999, 1414DOC-010
            - Afwijkingsrapport 3 1999, 1414DOC-011
            - Evaluatierapport opdrachtrealisatie 2000, 1414DOC-012
            - Afronding opdracht 1999, 1414DOC-013
        - Ontwerp en exploitatieplan depot Molengreend, Waterbouwnummer 1492 1999-2000
          - Dossiers, 401; omslag
            - Aanvraag voor ontwerp en exploitatie, met inventarislijst 1999, 1492DOC-001
            - Prospectaanmelding 1999, 1492DOC-002
            - Aanbieding 1999, 1492DOC-003
            - Afwijkingsrapport 1 1999, 1492DOC-004
            - Akkoord met afwijkingsrapport 2 (inclusief protocol) 1999, 1492DOC-005
            - Afronding en evaluatie prospect 1999, 1492DOC-006
    - Het verspreiden, bergen en zuiveren van verontreinigde baggerspecie. 1983 -, 172
      Bron: TK 1988-1989, 21 250, nr. 2, pg. 189-191.
      Opm. RIO: Voor een fasering van de handeling zie H13.
      - Berging klasse 4 baggerspecie in Slufter, Waterbouwnummer 967 1996
        - Dossiers, 231; omslag
          - Opdrachtverlening, met inventarislijst 1996, 967DOC-001
          - Projectplan 1996, 967DOC-002
          - Concept rapportage herziening acceptatie criteria Slufter 1996, 967DOC-003
          - Projectevaluatie 1996, 967DOC-004
      - Onderzoek toepassing klasse 4 baggerspecie in natuurontwikkeling uiterwaarden, Waterbouwnummer 1076 1996
        - Dossiers, 265; omslag
          - Projectplan onderzoek toepassing klasse 4 in natuurontwikkeling uiterwaarden, met inventarislijst 1996, 1076DOC-001
          - Evaluatierapport opdrachtrealisatie 1996, 1076DOC-002
          - Toepassing klasse 4 in natuurontwikkeling uiterwaarden eindrapport 1996, 1076DOC-003
      - Baggerbestek Mioceen zand, fase 1, Waterbouwnummer 1454 1998-1999
        - Dossiers, 391; omslag
          - Globaal plan van aanpak, ontwerp, besteksvoorbereiding en begeleiding uitvoering proefbaggerbestek Mioceen zand, met inventarislijst 1998, 1454DOC-001
          - Prospectaanmeldingsformulier 1998, 1454DOC-002
          - Projectplan baggerwerkzaamheden Zandmaas - Proefbaggerbestek Mioceen zand (definitief) 1998, 1454DOC-003
          - Goedkeuring projectplan Mioceen zand 1998, 1454DOC-004
          - Bureaustudie proefbaggerbestek Mioceen zand 1999, 1454DOC-005
          - Intern overleg - visie van de Bouwdienst ten aanzien van het proefbaggerbestek Mioceen zand (definitief) 1999, 1454DOC-006
          - Voortgangsrapportage proefbaggerbestek Mioceen zand (definitief) 1999, 1454DOC-007
          - Rapportage bureaustudie Mioceen zand Zandmaas (definitief) 1999, 1454DOC-008
          - Kostenvergelijking proefproject Mioceen zand - verdiepen versus verbreden (concept) 1999, 1454DOC-009
          - Acceptatie rapportage bureaustudie Mioceen zand Kostenvergelijking verdiepen versus verbreden 1999, 1454DOC-010
          - Acceptatie verdiepen versus verbreden Mioceen zand 1999, 1454DOC-011
          - Evaluatierapport opdrachtrealisatie proces 200 1999, 1454DOC-012
          - Afronding opdracht 1999, 1454DOC-013
          - Afwijkingsrapport 1999, 1454DOC-014
          - Wijziging projectleider 1999, 1454DOC-015
    - Het stimuleren van het hergebruik van baggerspecie door middel van het aangeven van kansrijke toepassingsmogelijkheden van (on)verwerkte baggerspecie. 1993 -, 174
      Bron: Interviews
      Opm. RIO: Binnen het ministerie is hiertoe van 1993 tot 1999 een Stuurgroep Project hergebruik baggerspecie actief geweest, die overleg pleegde met gemeenten en bedrijfsleven. Binnen DWW is in dezelfde periode een Bureau Hergebruik opgericht, dat meer een uitvoerende taak had op dit gebied. In 1999 zijn deze groepen samengevoegd in het Advies- en Kenniscentrum Waterbodems, een samenwerkingsverband tussen RIZA, RIKZ, DWW, BD en de Directie Noordzee.
      - Het storten van baggerspecie in open putdepots, Waterbouwnummer 174 1997-1999
        - Dossiers, 388; omslag
          - Prospectaanmelding, met inventarislijst 1997, 1439DOC-001
          - Projectaanmelding 1997, 1439DOC-002
          - Voorlopige opdracht 1997, 1439DOC-003
          - Afwijkingsrapport 1998, 1439DOC-004
          - Plan van aanpak Noord-Holland 1998, 1439DOC-005
          - Projectaanmelding ten behoeve van Staf 1998, 1439DOC-006
          - Akkoord projectaanmelding 1998, 1439DOC-007
          - Afwijkingsrapport 1999, 1439DOC-008
          - Akkoord opdrachtbeëindiging 1999, 1439DOC-009
          - Afmelding 1999, 1439DOC-010
      - Onderzoek ontmenging en doseerbaarheid van granulair materiaal, Waterbouwnummer 1478 1999-2000
        - Dossiers, 398; omslag
          - Opdrachtaanmeldingsformulier, met inventarislijst 1999, 1478DOC-001
          - Rapport ontmenging en variatie van granulaire materialen, tekst 1999, 1478DOC-002
          - Rapport ontmenging en variatie van granulaire materialen, bijlagen 1999, 1478DOC-003
          - Evaluatierapport opdrachtrealisatie 1999, 1478DOC-004
          - Afronding opdracht 2000, 1478DOC-005
      - Impuls B2 (op andere wijze verwerken van baggerspecie), Waterbouwnummer 1656 1999-2001
        - Dossiers, 450
          - Alternatieve oplossingsinrichting baggerproblematiek (ten behoeve van debat), met inventarislijst 1999, 1656DOC-001
          - Notitie ten behoeve van discussie verwerken baggerspecie 1999, 1656DOC-002
          - Plan van aanpak 2 1999, 1656DOC-003
          - Notitie toelichting plan van aanpak 1999, 1656DOC-004
          - Verslag stuurgroep rijksdepots 1999, 1656DOC-005
          - Brief van staatssecretaris over tien jarenscenario's waterbodems 1999, 1656DOC-006
          - Aanmelding opdracht 2000, 1656DOC-007
          - Verzendbrief definitief plan van aanpak 2000, 1656DOC-008
          - Vergelijking marktbenadering aanbesteding versus consultatie 1999, 1656DOC-009
          - Memo marktbenadering, consultatie en aanbesteding 2000, 1656DOC-010
          - Brief tien jarenscenario van het College van Gedeputeerde Staten 2000, 1656DOC-011
          - Opzet en handleiding elementenmodel 1999, 1656DOC-012
          - Elementenmodel ten behoeve van kostenberekening 2000, 1656DOC-013
          - Checklist ten behoeve van bilaterale gesprekken 2000, 1656DOC-014
          - Nieuwsbrief nr. 1 van 1 maart 2000 2000, 1656DOC-015
          - Opdrachtaanmeldingsformulier 2000, 1656DOC-016
          - Opdrachtverlening en projectplan 2000, 1656DOC-017
          - Brief aan overlegorgaan waterbeheer inzake advies baggerspecie 2000, 1656DOC-018
          - Checklist consultatie Rijksdienst 2000, 1656DOC-019
          - Afzetmogelijkheden van producten 2000, 1656DOC-020
          - Verdichting baggerspecie 2000, 1656DOC-021
          - Overzicht aantal bedrijven per verwerkingstechniek 2000, 1656DOC-022
          - Overzicht bedrijven aanbodgaranties en verwerkingstechniek 2000, 1656DOC-023
          - Oplegnotitie en stuurgroep en netwerk B2 2000, 1656DOC-024
          - Resultaten overleg waterbeheer en Noordzee 2000, 1656DOC-025
          - Brief van Stas aan de Tweede Kamer 2000, 1656DOC-026
          - Reactie Ministerie van Volkshuisvesting, Ruimtelijke Ordening en Milieu (VROM) 2000, 1656DOC-027
          - Brief aan de staatssecretaris verwerking baggerspecie 2000, 1656DOC-028
          - Baggerspecie in Ministerraad van 14 juli 2000 2000, 1656DOC-029
          - Commentaar van VROM op concept eindrapport 2000, 1656DOC-030
          - Tekst voor artikel in: Bodem over kosten waterbodemsanering 2000, 1656DOC-031
          - 4e Nota waterhuishouding, brief van de staatssecretaris 2000, 1656DOC-032
          - Brief Dusaltec aan de Tweede Kamer 2000, 1656DOC-033
          - Verzendbrief aan Cerutti met stukken van Dusaltec 2000, 1656DOC-034
          - Conclusies van het basisdocument 2000, 1656DOC-035
          - Invloed post 25% onvoorzien 2000, 1656DOC-036
          - Brief inzake Pecos 2000, 1656DOC-037
          - Kaarten geplande en operationele depots 2000, 1656DOC-038
          - Kaarten bestaande verwerkingsinstallaties 2000, 1656DOC-039
          - Verwerking zandrijke onderhoudspecie 2000, 1656DOC-040
          - Motie Herreburgh 2000, 1656DOC-041
          - Vragen naar aanleiding van Pecos 2000, 1656DOC-042
          - Terugmelding met de Tweede Kamer 2000, 1656DOC-043
          - Amendement van het lid Herreburgh 2000, 1656DOC-044
          - Brief van staatssecretaris aan de voorzitter van de Tweede Kamer 2000, 1656DOC-045
          - Oplegnotitie bij concept projectplan 2000, 1656DOC-046
          - Uitvoering beleid zandscheiding baggerspecie 2000, 1656DOC-047
          - Zandscheiding Ketelmeerspecie 2000, 1656DOC-048
          - Vertegenwoordiging marktpartijen Impuls B2 2001, 1656DOC-049
          - Origineel basisdocument 2000, 1656DOC-050
          - Registratie nieuwsbrieven 2000, 1656DOC-051
          - Afronding opdracht 2001, 1656DOC-052
      - Stimuleringsregeling verwerking baggerspecie (SVB), Waterbouwnummer 1843 2001-2002
        - Dossiers, 533
          - Prospectplan SVB, met inventarislijst 2001, 1843DOC-001
          - Opdrachtverlening op grond van contract BDW 5870 2001, 1843DOC-002
          - Inkoopcontract 2001, 1843DOC-003
          - Opdrachtverlening 2001, 1843DOC-004
          - Opdrachtaanmelding 2001, 1843DOC-005
          - Bevestiging verlenging inzet C.G. van Leeuwen 2001, 1843DOC-006
          - Memo uitvoeringsorganisatie 2001, 1843DOC-007
          - Opdrachtevaluatie ten behoeve van C.G. van Leeuwen 2001, 1843DOC-008
          - Aanbieding regeling (verslag 6) aan StuWaBo 2001, 1843DOC-009
          - Offerte voor de ontwikkeling en uitvoering van SVB 2001, 1843DOC-010
          - Projectplan uitwerking SVB 2002, 1843DOC-011
          - Opdrachtverlening Novem 2001, 1843DOC-012
          - Basisovereenkomst Novem en Ministerie van Verkeer en Waterstaat, BDW 6440 2001, 1843DOC-013
          - Brief bij acceptatie eindconcept SVB 2001, 1843DOC-014
          - Antwoord op brief van 24 september 2001 betreffende beleid Ministerie van Verkeer en Waterstaat ten aanzien van verontreinigde baggerspecie 2001, 1843DOC-015
          - Offerte verlenging inzet Van Leeuwen 2001, 1843DOC-016
          - Inkoopplan uitvoering 2001, 1843DOC-017
          - Verlenging inhuur Van Leeuwen, contractmutatieformulier 002 2002, 1843DOC-018
          - Staatssteun nr. N812/2001 Nederland 2002, 1843DOC-019
          - Verzoek tot uitstel opleveringswerkzaamheden volgens BDW 6440 2002, 1843DOC-020
          - Contractmutatieformulier BDW 5870/004 2002, 1843DOC-021
          - Contractmutatieformulier BDW 5780/003 2002, 1843DOC-022
          - Contractmutatieformulier BDW 6440/001 2002, 1843DOC-023
          - Contractmutatieformulier BDW 5780/005 2002, 1843DOC-024
          - Aanvullende offerte ontwikkeling en uitvoering stimuleringsregeling 2002, 1843DOC-025
          - Voorstel inzet Van Leeuwen 2002, 1843DOC-026
          - Evaluatierapport 2002, 1843DOC-027
          - Klanten oordeels registratie formulier 2002, 1843DOC-028
          - Eindrapportage opzetten tijdelijke SVB 2002, 1843DOC-029
          - Voortgangsrapportage 4e kwartaal 2002 2002, 1843DOC-030
          - Afronding opdracht 2002, 1843DOC-031
          - Brief met overeenkomst betreffende de ontwikkeling en uitvoering van stimuleringsregeling verwerking baggerspecie 2002, 1843DOC-032
      - Grootschalige verwerking baggerspecie (GVB), Waterbouwnummer 7333 2002-2003
        - Dossiers, 624
          - Strategische noties bij de inkoop door Rijkswaterstaat in de Grond-, Weg- en Waterbouw (GWW)-sector in relatie tot de vervuilde waterbodemproblematiek, met inventarislijst 2002, 7333DOC-001
          - Discussienotitie 2002, 7333DOC-002
          - Aandachtspunten grootschalige verwerkingsproef 2002, 7333DOC-003
          - Aanbieding 2002, 7333DOC-004
          - Projectaanmelding 2002, 7333DOC-005
          - Capaciteitsbudgettering bij projectaanmelding 2002, 7333DOC-006
          - Knelpunten risico's en aandachtspunten verwerkingsproef 2002, 7333DOC-007
          - Aandachtspunten grootschalige verwerkingsproef 2002, 7333DOC-008
          - Aandachtspunten grootschalige verwerkingsproef 2002, 7333DOC-009
          - Korte beschrijving onderzoek haalbaarheid 2002, 7333DOC-010
          - Discussienota opzet verwerkingsproef 2002, 7333DOC-011
          - Verslag werksessie van 23 januari 2003 2003, 7333DOC-012
          - Periodiek Overleg Natte Waterstaat (POWA) notitie 17 januari 2003 2003, 7333DOC-013
          - Verslag POWA-special waterbodems 17 januari 2003 2003, 7333DOC-014
          - Hand-out werksessie 12 februari 2003 2003, 7333DOC-015
          - Opzet risico inventarisatie en risicoverdeling 2003, 7333DOC-016
          - Opzet marktbenadering en contract GVB (verslag werksessie 12 februari 2003) 2003, 7333DOC-017
          - Opdrachtbrief van Directeur Generaal van Rijkswaterstaat 2003, 7333DOC-018
          - Verslag begeleidingsgroep GVB 21 februari 2003 2003, 7333DOC-019
          - Eindrapportage proef GVB inclusief 5 bijlagen 2003, 7333DOC-020
          - Advies juridische haalbaarheid GVB 2003, 7333DOC-021
          - SNIP Scope proef GVB 2003, 7333DOC-022
          - Eindrapportage financiële haalbaarheid 2003, 7333DOC-023
          - Toets advies juridische haalbaarheid GVB 2003, 7333DOC-024
          - Besprekingsnotitie opzet GVB 13 maart 2003 2003, 7333DOC-025
          - Memo commentaar op opzet proef GVB 2003, 7333DOC-026
          - Advies van Landsadvocaat 2003, 7333DOC-027
          - Advies inzake overdragen risico kwaliteit aanbod 2003, 7333DOC-028
          - Aanvullend advies inzake mededinging en staatssteun 2003, 7333DOC-029
          - Onhaalbaarheid grootschalige verwerking volgens De Boer 2003, 7333DOC-030
          - Commentaar grootschalige verwerking 2003, 7333DOC-031
          - Evaluatie proces 200 2003, 7333DOC-032
          - Afronding opdracht 2003, 7333DOC-033
          - Klanten oordeels registratie formulier 2003, 7333DOC-034
          - Evaluatierapport proces 300/400 Ecorys 2003, 7333DOC-035
          - Evaluatierapport proces 300/400 Landsadvocaat 2003, 7333DOC-036
          - Evaluatierapport proces 300/400 van Lieshout advies en management 2003, 7333DOC-037
          - Evaluatierapport proces 300/400 LoyensenLoeff 2003, 7333DOC-038
          - Verklaring van overdracht projectarchief en -documentatie 2003, 7333DOC-039
      - Grootschalige verwerking baggerspecie, Waterbouwnummer 8283 2003-2004
        - Dossiers, 629; omslag
          - Aanmelding opdracht 2003, 8283DOC-001
          - Aanmelding prospect 2003, 8283DOC-002
          - Getekende mail met bevestiging projecten 2003, 8283DOC-003
          - Uitvoeringsbesluit beslismoment en evaluatie 2003, 8283DOC-004
          - Correspondentie over afwijzing "Combinatie baggerspecie uit waterbodem" 2004, 8283DOC-005
          - Opdracht voorbereiding realisatie vervuild kanaal Gent-Terneuzen 2004, 8283DOC-006
          - Opdracht voorbereiding realisatie onderhoud voorhavens Limburg 2004, 8283DOC-007
          - Opdracht voorbereiding realisatie baggerwerk Noordzeekanaal 2004, 8283DOC-008
          - Prognose 2004 voor voortgangsrapportage 2004, 8283DOC-009
          - Gemeentelijk Vervoers Bedrijf informatienota 2003, 8283DOC-010
          - Wijziging protocol Gemeentelijk Vervoers Bedrijf vastgesteld in bestuursvergadering 2004, 8283DOC-011
          - Afronding interne opdracht 2004, 8283DOC-012
          - Verklaring overdracht 2004, 8283DOC-013
      - Flevoland